臺灣新北地方法院板橋簡易庭民事簡易判決
　　　　　　　　　　　　　　　　　 110年度板簡字第1173號
原　　告　張晴　
被　　告　洪志勇
上列當事人間因詐欺等案件，原告提起刑事附帶民事訴訟，請求
侵權行為損害賠償，經本院刑事庭裁定（109年度附民字第667號
）移送前來，本院於中華民國110年10月4日言詞辯論終結，判決
如下：
    主      文
被告應給付原告新臺幣壹拾壹萬叁仟元，及自民國一一○年五月
八日起至清償日止，按週年利率百分之五計算之利息。
訴訟費用由被告負擔。
本判決得假執行。
    事實及理由
一、原告主張：被告洪志勇依一般社會通常生活經驗，可預見將
    金融機構帳戶交由他人使用，可能幫助詐欺集團，詐欺社會
    大眾轉帳或匯款至該帳戶，成為所謂「人頭帳戶」，竟基於
    縱將帳戶資料交給他人，他人可能利用該帳戶犯詐欺取財罪
    ，亦不違背其本意之幫助犯意，於民國108年7月19日前某不
    詳時間，以不詳方式，將其設於中國信託商業銀行股份有限
    公司帳號000000000000號帳戶（下稱系爭帳戶）之提款卡及
    密碼，交付真實姓名年籍不詳之成年人。嗣該真實姓名年籍
    不詳之成年人所屬之詐欺集團取得系爭帳戶之存摺、提款卡
    後，即與同集團其他成員，共同基於意圖為自己不法所有之
    詐欺犯意聯絡，由同集團成員於108年7月22日20時，以LINE
    致電原告，佯稱可為其解除在香港被凍結之帳戶，致其陷於
    錯誤而依指示匯款至系爭帳戶，旋遭同集團成員提領一空，
    致原告受有財產上之損害。爰依侵權行為之法律關係，請求
    被告賠償上揭損害等語，並聲明：如主文第1項所示。
二、被告則以：伊應負損害賠償責任，但不應全由伊負責，系爭
    帳戶是遭他人盜用，伊願意負擔損害賠償的3分之1等語置辯
    。
三、得心證之理由：
    經查，本件被告於詐欺集團擔任提供系爭帳戶之幫助犯，致
    詐欺集團提領系爭帳戶內原告受詐欺所匯之款項，致原告受
    有系爭損害等事實，業據被告於本院刑事庭 109年度易字第
     674號判決被告犯幫助詐欺取財罪，有系爭案件判決在卷可
    考（見本院卷第13至22頁），並有系爭案件卷宗影卷可稽。
    而被告對於其應負侵權行為責任部分不爭執，此部分應堪認
    原告主張為真實，至原告主張被告應賠償全部損害 113,000
    元，則為被告所否認，並以前揭情詞置辯，是本件應審究之
    事項厥為：被告應給付之損害賠償額為若干？茲析述如后：
    按因故意或過失，不法侵害他人之權利者，負損害賠償責任
    ；又數人共同不法侵害他人之權利者，連帶負損害賠償責任
    ，民法第184條第1項前段、第185條第1項分別定有明文。被
    告上揭侵權行為既經認定屬實，原告因受被告共同不法詐欺
    受有 113,000元之財產上損害，該侵權行為與原告財產權所
    受損害間亦確有相當因果關係，從而，原告依據侵權行為之
    法律關係，請求被告賠償全部損害113,000元，自屬有據，
    被告辯稱伊僅需負擔3分之1云云，尚無可採。
四、末按給付無確定期限者，債務人於債權人得請求給付時，經
    其催告而未為給付，自受催告時起，負遲延責任。其經債權
    人起訴而送達訴狀，或依督促程序送達支付命令，或為其他
    相類之行為者，與催告有同一之效力；遲延之債務，以支付
    金錢為標的者，債權人得請求依法定利率計算之遲延利息；
    應付利息之債務，其利率未經約定，亦無法律可據者，週年
    利率為5％，民法第229條第2項、第233條第1項前段及第203
    條分別定有明文。查原告所提刑事附帶民事起訴狀繕本於11
    0年5月7日送達於被告之受僱人，有本院送達證書可佐（見
    本院卷第57頁），揆諸前揭說明，原告自得請求上揭被告給
    付自該狀送達翌日即110年 5月8日起至清償日止，按週年利
    率5％計算之利息。
五、綜上所述，原告依侵權行為之法律關係，請求被告給付原告
    113,000元，及自起訴狀繕本送達翌日即110年5月8日起至清
    償日止，按法定利率即週年利率 5％計算之利息，為有理由
    ，應予准許。
六、本件係就民事訴訟法第 427條訴訟適用簡易程序所為被告敗
    訴之判決，爰依同法第 389條第1項第3款之規定，職權宣告
    假執行。
七、訴訟費用負擔之依據：民事訴訟法第78條。本件係刑事附帶
    民事訴訟，由本院合議庭裁定移送民事庭之事件，依刑事訴
    訟法第504條第2項之規定，免納裁判費，依卷內資料，無其
    他訴訟費用，是本件暫無應確定之訴訟費用額，惟將來仍非
    無可能產生其他訴訟費用，或顯現已產生之訴訟費用，仍依
    法諭知訴訟費用負擔之依據，併此敘明。
中    華    民    國   110    年    10    月    15    日
                  臺灣新北地方法院板橋簡易庭
                              法  官  吳孟竹
以上正本係照原本作成。
如不服本判決，應於送達後20日內，向本院提出上訴狀並表明上
訴理由，如於本判決宣示後送達前提起上訴者，應於判決送達後
20日內補提上訴理由書（須附繕本）。
如委任律師提起上訴者，應一併繳納上訴審裁判費。
中    華    民    國   110    年    10    月    15    日
                              書記官  呂亞馨